【裁判字號】    89,交訴,147
【裁判日期】    891122
【裁判案由】    過失致死
【裁判全文】
臺灣彰化地方法院刑事判決                        八十九年度交訴字第一四七號
    公  訴  人  臺灣彰化地方法院檢察署檢察官
    被      告  甲○○
右列被告因過失致死案件，經檢察官提起公訴 (八十九年度偵字第三三八一號)，本
院判決如左：
      主  文
甲○○因過失致人於死，處有期徒刑柒月。
      事  實
一、甲○○未考領機車駕駛執照，於民國八十八年十一月十五日六時三十分許，駕駛
    車牌號碼ＫＬＬ─四二三號重型機車，沿彰化縣福興鄉○○村○○街，由南往北
    方向行駛，途經番社街編號三汴幹一○六右十四電線桿前時，應隨時注意車前狀
    況，並採取必要之安全措施，而依當時之情形，並無不能注意之情事，竟疏未注
    意前有行人徒步之狀況，因而自後撞及同路段同向在前靠右行走之路人龔振，致
    龔振倒地而受有頭部外傷合併臚內出血、雙側硬腦膜下出血、腦水腫、右大腿前
    部６ｘ２公分擦傷等傷害，經送醫急救後，延至同年月十六日十九時四十五分，
    於彰化縣福興鄉○○村○○街十七號之一住宅，不治死亡。
二、案經被害人之子乙○○訴由彰化縣警鹿港分局移送由台灣彰化地方法院檢察署檢
    察官偵查起訴。
    理    由
一、訊據被告甲○○固坦承伊未考領駕駛執照而駕駛機車之事實，惟矢口否認有何過
    失致人於死之犯行，辯稱：係有一部機車撞及被害人龔振，後該機車繼續行駛再
    擦撞到伊機車的右側，伊也跟著倒地受傷，伊沒有撞到該名行人即被害人龔振云
    云。惟查，右揭犯罪事實業據被害人之子乙○○、龔永和指訴綦詳，並有交通事
    故調查報告表及現場相片十四張附卷可稽，且據證人陳娥於警訊時證稱：其於快
    速道路散步到去田裏撿菜的時間內只有一部機車經過該處，沒有其他車輛等語；
    另證人許文進亦於警訊時證稱：八十八年十一月十五日上午六時三十分，伊騎腳
    踏車從公墓前小路到五米路右轉往南約五、六百公尺左右，看見一部機車倒在路
    旁，車頭在田裡，有一人躺在田裡，離機車約六至七公尺的路面也躺著一個人，
    伊從公墓小路出來時，沒有任何車輛從該處經過等語；復依偵訊勘驗筆錄及卷相
    片顯示，被告所騎機車後方並未有撞擊之痕跡；再者，若是被告甲○○所駕駛之
    機車右側遭擦撞，則該機車必倒臥於左側，惟依照片所示，該機車呈右側倒臥狀
    ，此與常理相違，況參以道路交通事故調查報告表肇事經過摘要及卷附相片所示
    ，現場路面並無撞擊所遺留之破碎物品，重機車倒地至跌落田地，路面擦痕約七
    公尺等情狀，與證人許文進證稱離機車約六、七公尺處另躺著一個人（即被害人
    龔振）等節互核以觀，足以證明本件係被告甲○○駕駛機車將被害人龔振撞倒後
    ，旋因重心不穩而人車倒地，致其機車向前滑行約七公尺無訛；從而被告甲○○
    所辯，係屬飾卸諉責之詞，不足採信。再被害人龔振確因本件車禍致臚內出血而
    死亡，亦經臺灣彰化地方法院檢察署檢察官督同檢驗員相驗屬實，製有相驗屍體
    證明書、驗斷書及勘驗筆錄在卷可憑。
二、按「汽車行駛時，駕駛人應注意車前狀況，並隨時採取必要之安全措施」，道路
    交通安全規則第九十四條第三項定有明文，並為駕駛人之被告甲○○所應注意。
    本件被告甲○○駕車自應注意上開交通規則之規定，以避免危險之發生，且依其
    狀況又非不能注意，竟疏未注意，因而肇事致被害人龔振死亡，被告甲○○之駕
    駛行為有過失，至為明確，被告甲○○之過失犯行，堪以認定。
三、本件被告甲○○開車肇事，致人於死，核其所為係犯刑法第二百七十六條第一項
    之過失致人於死罪。被告甲○○並未考領機車駕駛執照，竟駕駛機車肇事，致人
    於死，依法應負刑事責任，故應依道路交通管理處罰條例第八十六條第一項規定
    ，加重其刑至二分之一。爰審酌被告甲○○之素行、過失程度、肇事後否認犯行
    ，及肇事後迄今未對被害人家屬為民事賠償其他等一切情狀，量處如主文所示之
    刑。
據上論斷，應依刑事訴訟法第二百九十九條第一項前段，道路交通管理處罰條例第八
十六條第一項，刑法第二百七十六條第一項，罰金罰鍰提高標準條例第一條前段，判
決如主文。
本件經檢察官廖淑華到庭執行職務。
中    華    民    國    八  十  九    年    十一      月     二十二     日
                                臺灣彰化地方法院交通法庭
                                    法      官  洪  志  賢
右正本證明與原本無異。
如不服本判決，應於判決送達後十日內，向本院提出上訴狀（須附繕本）。
                                    法院書記官  洪  年  慶
中    華    民    國    八  十  九    年    十一      月     二十九     日
道路交通管理處罰條例第八十六條第一項
汽車駕駛人，無駕駛執照駕車、酒醉駕車、吸食毒品或迷幻藥駕車、行駛人行道或行
經行人穿越道不依規定讓行人優先通行，因而致人受傷或死亡，依法應負刑事責任者
，加重其刑至二分之一。
刑法第二百七十六條第一項
因過失致人於死者，處二年以下有期徒刑、拘役或二千元以下罰金。


司法院資訊處製作；財團法人民間司法改革基金會備份。
